臺灣板橋地方法院刑事判決　　　　　　 100年度易字第1458號
公　訴　人　臺灣板橋地方法院檢察署檢察官
被　　　告　蕭志宗
上列被告因違反毒品危害防制條例案件，經檢察官提起公訴（10
0 年度毒偵緝字第236 號、第238 號），被告於本院準備程序中
就被訴事實為有罪之陳述，經告知被告簡式審判程序之旨，並聽
取當事人之意見後，本院裁定進行簡式審判程序，判決如下：
    主  文
蕭志宗施用第二級毒品，處有期徒刑肆月，如易科罰金，以新臺
幣壹仟元折算壹日；又施用第二級毒品，處有期徒刑肆月，如易
科罰金，以新臺幣壹仟元折算壹日。應執行有期徒刑柒月，如易
科罰金，以新臺幣壹仟元折算壹日。
    事  實
一、蕭志宗前因施用毒品案件，經本院以99毒聲字第257 號裁定
    送勒戒處所觀察、勒戒後，認無繼續施用毒品傾向，於民國
    99年7 月8 日釋放出所，並經臺灣板橋地方法院檢察署檢察
    官以99年度毒偵緝字第376 號為不起訴處分確定。詎其猶未
    戒除毒癮，明知甲基安非他命係毒品危害防制條例所列之第
    二級毒品，依法不得持有、施用，竟仍基於施用第二級毒品
    甲基安非他命之犯意，於99年8 月26日凌晨某時許，在臺北
    縣泰山鄉（現改制為新北市泰山區）某朋友住處內，將甲基
    安非他命放入玻璃球燒烤之方式，施用甲基安非他命1 次，
    嗣於同年8 月28日下午17時許，因另涉犯竊盜案件接受警方
    詢問，並經其同意採尿送驗後，其結果呈安非他命類陽性反
    應，始悉上情。蕭志宗復基於施用甲基安非他命之犯意，於
    99年11月9 日晚上7 、8 時許，在新北市○○區○○路207
    巷19號5 樓之朋友住處內，將甲基安非他命放入玻璃球燒烤
    之方式，施用甲基安非他命1 次，嗣於99年11月10日下午7
    時許，在上開地址為警查獲，經其同意採尿送驗後，結果呈
    安非他命類陽性反應，始悉上情。
二、案經新北市政府警察局新莊分局移送臺灣板橋地方法院檢察
    署檢察官偵查起訴。
    理  由
一、按除被告所犯為死刑、無期徒刑、最輕本刑為3 年以上有期
    徒刑之罪或高等法院管轄第一審案件者外，於第一次審判期
    日前之準備程序進行中，被告先就被訴事實為有罪之陳述時
    ，審判長得告知被告簡式審判程序之旨，並聽取當事人、代
    理人、辯護人及輔佐人之意見後，裁定進行簡式審判程序，
    刑事訴訟法第273 條之1 第1 項定有明文。經核本件被告蕭
    志宗所犯係死刑、無期徒刑、最輕本刑為3 年以上有期徒刑
    以外之罪，其於準備程序中就被訴事實為有罪之陳述，經法
    官告知簡式審判程序之旨，並聽取公訴人、被告之意見後，
    本院爰依首揭規定，裁定改進行簡式審判程序，合先敘明。
二、上揭犯罪事實，業據被告於本院審理時坦承不諱，且其於99
    年8 月28日17時許、同年11月10日22時50分許所採驗之尿液
    ，經均送往臺灣檢驗科技股份有限公司以GC/ MS方法（氣相
    層析/ 質譜儀法）檢驗，結果均確呈第二級毒品甲基安非他
    命之陽性反應，此有該公司99年9 月16日報告編號UL/2010/
    90102 號、99年11月24日報告編號UL/2010/B0000000號濫用
    藥物檢驗報告、新北市政府警察局新莊分局轄區列管毒品人
    口尿液採集送驗及檢體回復報告簽收簿、新北市政府警察局
    新莊分局偵辦毒品危害防制條例案被移送人姓名代碼對照表
    各1 紙在卷可稽，足認被告自白與事實相符，堪予採信。是
    本件事證明確，被告犯行堪予認定，應予依法論科。
三、核被告所為，均係犯毒品危害防制條例第10條第2 項之施用
    第二級毒品罪。被告施用甲基安非他命前持有甲基安非他命
    之低度行為，均為施用之高度行為所吸收，均不另論罪。又
    被告先後二次施用甲基安非他命之犯行，犯意各別、行為互
    殊，應予分論併罰。爰審酌被告前已因施用毒品案件經觀察
    、勒戒，其未思改過自新，僅因朋友之邀約，竟再為本件施
    用毒品犯行，顯然先前所受保安處分及刑之宣告、執行，均
    未收矯治、警惕之效，被告既無確實戒毒之決心，已難自拔
    ，自應施以相當之刑罰，以期收教化之功能，兼衡其於本院
    審理時自知事證明確而坦承施用犯行之犯後態度，暨其施用
    毒品犯行所生危害，主要以自戕身心健康為主，對於他人生
    命、身體、財產等法益，尚未查得重大直接危害等一切情狀
    ，各量處如主文所示之刑，並依法定其應執行之刑及諭知易
    科罰金之折算標準，以資懲儆。至公訴人就上開二罪均請求
    量處有期徒刑5 月，核屬過重，本院認以量處如主文所示之
    刑為適當，附此敘明。
四、至警方於99年11月10日扣案之安非他命吸食器1 組、安非他
    命殘渣袋2 包、藥鏟2 支，被告否認為其所有，復無其他證
    據證明為被告所有，且無證據證明係供被告犯本件犯行所用
    之物，爰不予宣告沒收。又起訴書所載犯罪事實（三）部分
    ，本院另為不受理判決，併此敘明。
據上論斷，應依刑事訴訟法第273 條之1 第1 項、第299 條第1
項前段，毒品危害防制條例第10條第2 項，刑法第11條前段、第
41條第1 項前段、第8項、第51條第5 款，判決如主文。
本案經檢察官張瑞玲到庭執行職務。
中    華    民    國    100    年    5    月    26    日
                  刑事第十六庭      法  官    魏俊明
上列正本證明與原本無異。
如不服本判決，應於判決送達後10日內敘明上訴理由，向本院提
出上訴狀 (應附繕本) ，上訴於臺灣高等法院。其未敘述上訴理
由者，應於上訴期間屆滿後20日內向本院補提理由書「切勿逕送
上級法院」。
                                    書記官    陳香君
中    華    民    國   100    年    5     月    26    日
附錄本案論罪科刑法條全文：
毒品危害防制條例第10條
施用第一級毒品者，處6 月以上5 年以下有期徒刑。
施用第二級毒品者，處3 年以下有期徒刑。